臺灣彰化地方法院刑事判決　　　　　　　 96年度訴字第283號
公　訴　人　臺灣彰化地方法院檢察署檢察官
被　　　告　甲○○
上列被告因違反毒品危害防制條例案件，經檢察官提起公訴（96
年度毒偵字第176 號、第207 號），於本院準備程序中，被告就
被訴事實為有罪之陳述，經裁定改行簡式審判程序，本院判決如
下：
    主  文
甲○○施用第一級毒品，處有期徒刑捌月。扣案之海洛因貳包（
其中壹包淨重零點壹貳公克，空包裝重零點貳捌公克；另壹包淨
重零點零公克，空包裝重零點零公克），均沒收銷燬之。
    犯罪事實及理由
一、犯罪事實部分：
    甲○○前曾於民國94年間，因施用毒品案件，經本院以94年
    度毒聲字第34號裁定送觀察勒戒後，認有繼續施用毒品之傾
    向，再經本院以94年度毒聲字第310 號裁定，令入戒治處所
    施以強制戒治，於95年2 月21日執行完畢釋放。詎其仍不知
    悔改，於強制戒治執行完畢釋放後5 年內，竟基於施用第一
    級毒品海洛因之犯意，於95年12月30日中午前某時，向不詳
    姓名年籍之人購買第一級毒品海洛因數包後，即自95年12月
    30日起，至96年1 月1 日止，均在彰化縣員林鎮○○路玉天
    宮廁所內，以將前揭購得之海洛因分包摻水置入其所有針筒
    內注射之方式（針筒均已丟棄），接續施用第一級毒品海洛
    因3 次。嗣於(一)96年1 月1 日下午1 時，在彰化縣員林鎮○
    ○路○ 段319 號前，因警見甲○○行蹤可疑，上前盤查，當
    場在甲○○手上查扣其前開購得之海洛因1 包（淨重0.12公
    克，空包裝重0.28公克）；(二)96年1 月2 日上午11時許，在
    彰化縣員林鎮○○路與南昌路口，經警對甲○○盤查時，甲
    ○○主動交付其前一併購得，由甲○○藏放在不同地點之海
    洛因1 包（淨重0.03公克，空包裝重0.30公克），且經警對
    其採尿送驗結果，均呈嗎啡陽性反應，而查知上情。
二、被告甲○○於本院準備程序中，就上揭犯罪事實均為有罪之
    陳述，且所犯係死刑、無期徒刑、最輕本刑為3 年以上有期
    徒刑以外之罪，經本院合議庭依刑事訴訟法第273 條之1第1
    項之規定，裁定由受命法官1 人獨任進行簡式審判程序。
三、本案證據：
    (一)彰化縣警察局員林分局96年1 月1 日委託檢驗尿液代號與
      真實姓名對照認證單1紙（見176號毒偵卷第13頁）。
    (二)詮昕科技股份有限公司96年1 月11日濫用藥物尿液檢驗報
      告1紙（見同上偵卷第28頁）。
    (三)法務部調查局96年2 月2 日調科壹字第09623008780 號鑑
      定通知書1紙（見本院卷）
    (四)海洛因1包（淨重0.12公克，空包裝重0.28公克）。
    (五)彰化縣警察局員林分局96年1 月2 日委託檢驗尿液代號與
      真實姓名對照認證單1 紙（見員警分偵字第0960000121號
      警卷）。
    (六)詮昕科技股份有限公司96年1 月11日濫用藥物尿液檢驗報
      告1紙（見207號毒偵卷第14頁）。
    (七)法務部調查局96年2 月2 日調科壹字第09623008790 號鑑
      定通知書1紙（見本院卷）。
    (八)海洛因1包（淨重0.03公克，空包裝重0.30公克）。
四、查我國刑法自95年7 月1 日起廢除連續犯之適用，有關客觀
    上具有數行為外觀之犯罪究應為如何之論罪，此在犯罪態樣
    不同及所侵害法益數不同之情況下，究應論以數罪併罰（如
    先後竊盜數人所侵害之法益為數個人財產法益）或接續犯（
    如密接同時、地竊盜同一人之財物而侵害單一個人財產法益
    ），甚或其他之實質上一罪（如集合犯等）而論處罪刑，此
    似宜審酌犯罪行為人犯罪之決意，及時間之差距、空間之緊
    密否，所侵害之法益數等為綜合之判斷，同時更應避免產生
    刑罰過重之不合理現象。從而，本件被告雖有先後多次施用
    第一級毒品海洛因之犯行，惟衡以犯罪之時間（平均每日施
    用1 次，且係將1 次所購得之毒品分次施用）及空間（均係
    在同一地點施用），與所侵害之法益數（施用毒品係侵害同
    一法益），顯見本件被告應係利用同一機會，在同一時段就
    同一犯罪構成事實，本於單一犯意而接續進行，以實現一犯
    罪構成要件之單一行為，自係屬接續犯，應以1 施用第一級
    毒品罪論處。又起訴書犯罪事實欄中雖僅記載被告於95年12
    月30日、95年12月31日，施用第一級毒品海洛因2 次，而未
    論及其餘部分，惟犯罪事實部分所記載之其餘施用第一級毒
    品犯行，既與起訴書記載之部分，係利用同一機會，在同一
    時段就同一犯罪構成事實，本於單一犯意接續進行，以實現
    一犯罪構成要件，而有接續犯包括一罪之關係，應為起訴效
    力所及，本院自得併予審理，附此敘明。至公訴人於起訴書
    內雖提及有關施用毒品成癮或有施用毒品之習慣者，應為集
    合犯，惟此部分於本案因尚無從證明，故自不應逕論以集合
    犯，此公訴人尚有誤會，同此敘明。
五、應依刑事訴訟法第273條之1第1項、第 299條第1項前段、第
    310 條之2 、第454 條第1 項，毒品危害防制條例第10條第
    1 項、第18條第1 項前段，判決如主文。
六、如不服本判決，應於判決送達後10日內，向本院提出上訴狀
    （須附繕本），上訴於臺灣高等法院臺中分院。
本案經檢察官吳宗達到庭執行職務。
中　　華　　民　　國　　96　　年　　3 　　月　　19　　日
                  刑事第五庭    法  官  簡婉倫
以上正本證明與原本無異。
如不服本判決，應於判決送達後10日內向本院提出上訴狀 (須附
繕本)。
中　　華　　民　　國　　96　　年　　3 　　月　　19　　日
                                書記官
附錄本案論罪科刑法條
毒品危害防制條例第10條
施用第一級毒品者，處 6 月以上 5 年以下有期徒刑。
施用第二級毒品者，處 3 年以下有期徒刑。
